【裁判字號】    98,訴,342
【裁判日期】    980430
【裁判案由】    偽證
【裁判全文】
臺灣基隆地方法院刑事判決               98年度訴字第342號
公  訴  人  臺灣基隆地方法院檢察署檢察官
被      告  甲○○
                    （另案於臺灣基隆監獄執行中）
上列被告因偽證案件，經檢察官提起公訴（98年度偵字第996號
），被告於準備程序進行中就被訴事實為有罪之陳述，經本院合
議庭裁定由受命法官獨任以簡式審判程序審理，判決如下：
    主      文
甲○○證人，於檢察官偵查時，於案情有重要關係之事項，供前
具結，而為虛偽陳述，處有期徒刑月。
    事實及理由
一、查本件被告甲○○所犯者非為死刑、無期徒刑、最輕本刑為
    3年以上有期徒刑之罪或高等法院管轄第一審案件，其於準
    備程序進行中，先就被訴事實為有罪之陳述，經告知其簡式
    審判程序之旨，並聽取公訴人、被告之意見後，本院業已依
    刑事訴訟法第273條之1第1項之規定，裁定由受命法官獨任
    以簡式審判程序進行本案之審理。
二、本件證據應補充記載，被告甲○○於本院準備程序及審判時
    之自白；犯罪事實及應適用之法條應補充記載，被告於民國
    98年1月13日，在臺灣基隆地方法院檢察署檢察官（被告葛
    長萬涉犯毒品危害防制例第4條第2項販賣第二級毒品案件）
    偵訊中結證稱：其沒有向葛長萬買過毒品等語，又被告所虛
    偽陳述之葛長萬涉犯毒品危害防制例第4條第2項販賣第二級
    毒品案件，業經臺灣基隆地方法院檢察署檢察官認葛長萬罪
    嫌不足，而於98年2月20日年予以簽結，有該簽呈附偵查卷
    可憑，而簽結究與裁判確定不同，應仍屬在所虛偽陳述之案
    件裁判確定前自白，應適用刑法第172條之規定，減輕其刑
    （參照最高法院66年度第5次刑事庭會議決議意旨）。其餘
    之犯罪事實、證據、應適用之法條，均引用如附件檢察官起
    訴書之記載。
三、爰審酌被告之品行，犯罪之動機、目的、手段、所為嚴重破
    壞偵查機關對於犯罪之偵辦，及犯罪後已坦承犯行態度良好
    等一切情狀，量處如主文所示之刑。
四、據上論斷，應依刑事訴訟法第273條之1第1項、第284條之1
    、第299條第1項前段、第310條之2、第454條第2項，刑法第
    168條、第172條，判決如主文。
本案經檢察官乙○○到庭執行職務。
中    華    民    國    98    年    4     月    30    日
                  刑事第三庭法    官  鄭景文
以上正本證明與原本無異。
如不服本判決應於收受本判決後10日內向本院提出上訴書狀，其
未敘述上訴理由者，並得於提起上訴後10日內向本院補提理由書
狀（均須按他造當事人之人數附繕本）「切勿逕送上級法院」。
中    華    民    國    98    年    4     月    30    日
                            書 記 官  李繼業
附錄本案論罪科刑法條：
刑法第168條
    於執行審判職務之公署審判時或於檢察官偵查時，證人、鑑
    定人、通譯於案情有重要關係之事項，供前或供後具結，而
    為虛偽陳述者，處7年以下有期徒刑。
刑法第172條：
    犯第168條至第171條之罪，於所虛偽陳述或所誣告之案件，
    裁判或懲戒處分確定前自白者，減輕或免除其刑。
附件：
臺灣基隆地方法院檢察署檢察官起訴書
                                       98年度偵字第996號
    被      告  甲○○  男  43歲（民國○○年○○月○○日生）
                        住臺北縣汐止市○○路114號6樓
                        居臺北縣汐止市○○路○段461巷2號
                        （另案在臺灣基隆監獄執行中）
                        國民身分證統一編號：Ｚ000000000號
上列被告因偽證案件，業經偵查終結，認為應提起公訴，茲將犯
罪事實及證據並所犯法條分敘如下：
        犯罪事實
一、緣甲○○於97年10月7日21時25分許，在其位於臺北縣汐止
    市○○路○段461巷2號住處，為警查獲持有第二級毒品安非
    他命、吸食器等物品，隨即於97年10月8日，為警移送至臺
    灣士林地方法院檢察署偵訊，詎甲○○明知其從未向葛長萬
    購買毒品，且上開安非他命係其與葛長萬相約各出資新台幣
    （下同）1萬元，交付予某綽號「阿良」者，由「阿良」去
    向某綽號「阿偉」者購買後，再交予甲○○、葛長萬均分，
    並非其向葛長萬購入，竟基於偽證之故意，在臺灣士林地方
    法院檢察署檢察官偵訊中結證稱：其毒品是向葛長萬購買，
    其所持有之安非他命是向葛長萬拿的，其以現金向葛長萬拿
    ，1克1包，1包約3500元，1次拿3包就是1萬元，其向葛長萬
    買過3到4次，最後1次是雙方相約於97年10月1日或2日，在
    基隆市和平島附近1家OK便利商店處，葛長萬先用門號00000
    00000號行動電話，撥打其所使用之門號0000000000號行動
    電話，叫其前往拿取，其於當日22時許抵達現場，葛長萬再
    叫「阿偉」出面交付，其於收取安非他命後，先以電子磅秤
    秤重，確認重量無訛後，再交付1萬元予「阿偉」，雙方一
    手交錢、一手交貨等語，而於案情有重要關係之事項為虛偽
    陳述。然甲○○於97年12月4日，在臺灣士林地方法院檢察
    署檢察官偵訊時改稱：事實上是其出1萬元，葛長萬也出1萬
    元，錢給葛長萬後，由葛長萬去向1個叫小偉的買了6包安非
    他命，其拿了3克安非他命就回家等詞，另於98年1月13日，
    在本署偵訊中復翻異前詞，結證稱：其於事發當時，與葛長
    萬相約在和平島中正路會合，雙方各拿出1萬元，交給1個綽
    號「阿良」者，由「阿良」去向「阿偉」拿，其與葛長萬在
    中正路等候，等候約半小時餘，「阿良」將安非他命拿來，
    雙方各分3克，然後其就回家等語。
二、案經本署檢察官自動檢舉簽分偵辦。
        證據並所犯法條
一、訊據被告甲○○對於在臺灣士林地方法院檢察署及本署偵訊
    中為上開證述內容之事實固供承不諱，然矢口否認有偽證犯
    行，辯稱：其不曉得會變成偽證云云。惟查上揭犯罪事實，
    業據證人葛長萬證述綦詳，並有臺灣士林地方法院檢察署97
    年10月8日、97年12月4日及本署98年1月13日偵訊筆錄可稽
    ，其犯嫌堪以認定。
二、核被告所為，係犯刑法第168條之偽證罪嫌。
三、依刑事訴訟法第251條第1項提起公訴。
    此  致
臺灣基隆地方法院
中    華    民    國    98    年    3     月    11    日
                                檢察官  唐  道  發
本件正本證明與原本無異
中    華    民    國    98    年    3     月    16    日
                                書記官  吳  耿  
附錄所犯法條：
中華民國刑法第168條
於執行審判職務之公署審判時或於檢察官偵查時，證人、鑑定人
、通譯於案情有重要關係之事項，供前或供後具結，而為虛偽陳
述者，處7年以下有期徒刑。


司法院資訊處製作；財團法人民間司法改革基金會備份。
